【裁判字號】    89,上訴,2980
【裁判日期】    890607
【裁判案由】    毒品危害防制條例
【裁判全文】
臺灣高等法院刑事判決                  八十九年度上訴字第二九八號
    上  訴  人  臺灣桃園地方法院檢察署檢察官
    被      告  甲○○
    義務辯護人  乙○○
右上訴人，因被告毒品危害防制條例案件，不服臺灣桃園地方法院，八十九年訴字第
一三一號，中華民國八十九年六月七日第一審判決（起訴案號：臺灣桃園地方法院檢
察署八十八年度偵字第一五五六二號）提起上訴，本院判決如左：
        主  文
上訴駁回。
        理  由
一、公訴意旨略以：被告甲○○基於意圖營利之概括犯意，自八十七年九月間起至八
    十八年九月初止，利用0000000000號行動電話或000000000
    0號呼叫器為對外聯絡工具，連續在桃園市○○○路一九０號六樓等地，以毒品
    海洛因半兩新台幣（下同）一萬一千元至一萬三千元不等之代價，販賣第一級毒
    品海洛因與丙○○多次。嗣甲○○於八十八年十月七日凌晨一時三十分許，在桃
    園市○○○街九十四號三樓之二為警查獲後，始循線查知上情。認被告涉有毒品
    危害防制條例第四條第一項之連續販賣第一級毒品犯行云云。
二、按犯罪事實應依証據認定之，無証據不得推定其犯罪事實，刑事訴訟法第一百五
    十四條定有明文。公訴人指被告涉有販賣第一級毒品罪嫌，無非以證人丙○○警
    訊及偵查初訊之陳述及證人即查獲警員董孟宗之證言為其論據。
三、被告於警訊、偵審中始終堅決否認有販賣第一級毒品犯行，先後辯稱：因為我是
    計程車司機，丙○○時常打電話或呼叫器給我，叫我前去載他。丙○○曾與我合
    資向綽號阿勇者買過海洛因。但我不曾販賣海洛因予丙○○。當日係我因施用毒
    品案件與潘約燕、范明微、毛佩純一起被查獲，查獲之物亦均非我所有。我在派
    出所時，行動電話響起，是警員接的，警員誘導說是否要向阿宗（即被告）拿藥
    等語。
四、經查：
    (一)證人丙○○於警訊時指稱：我於八十七年九月份時陸續向被告購買海洛因，每
      次買半兩，價格一萬一千元或一萬二千元。八十七年九月及十月我大約向他買
      約四十萬元，八十八年九月初最後一次向他買半兩云云。其於八十八年十月七
      日偵查中則稱：自二年前開始向被告買海洛因，半兩一萬一千元或一萬二千元
      ，但零售價格就不一定了云云。其雖均指被告販賣毒品海洛因，惟就開始向被
      告購毒品之時間或稱八十七年九月起或稱自二年前（即八十六年十月）起，就
      每次購買價格或稱每買半兩一萬一千元或稱半兩一萬二千元，或零售價格不定
      云云，已有明顯歧異不符之處，更無翔實的、具體的犯罪時間與地點。而丙○
      ○於八十八年十二月二十日偵查中所稱：我是向綽號阿勇者買海洛因，沒有向
      被告買過，有時與被告合資向綽號阿勇者買海洛因等語，此與被告所辯情節相
      符，而與其於警訊及偵查初訊所述迥異。証人丙○○所指被告販賣毒品之陳述
      即有重大瑕疵，又無其他証據足資佐証與事實相符，自非可採。
    (二)証人丙○○於八十八年十二月二十日偵查中稱：我打電話給被告，是警察接的
      ，警察說他是被告的朋友，我問他有無海洛因，他叫我十分鐘後再打電話過去
      。等我再打電話過去時，那位接電話的人說釣到了。我當時要找被告，接電話
      的人說被告沒空，我才問他有無海洛因，因為被告有施用海洛因，他的朋友應
      該也有吃，所以問他有沒有海洛因云云。証人即警員董孟宗於偵查中証稱：當
      時是先查獲被告吸食毒品部分，帶回派出所，被告行動電話響起，我們替他接
      。對方說要找阿宗，要向阿宗調藥，我說被告下南部了，一切委託我處理。他
      說之前都向被告調藥，你們可不可馬上把藥調給他，我們說要等二十分鐘。丙
      ○○第一次打電話說要找「阿宗」拿東西，我問他什麼東西，他說不方便講。
      第二次打電話才說要向被告買海洛因云云。足認被告先因施用毒品案件為警查
      獲，在警局時，丙○○打行動電話予被告，係由警員冒充係被告友人接聽對談
      ，被告並未與丙○○聯絡交談，縱丙○○於電話中曾表示欲向被告購買海洛因
      ，被告當時既已為警查獲逮捕，且未曾與丙○○為任何聯絡行為，自不得以丙
      ○○於電話中誤以警員為被告之友人而表示欲購買毒品，即推定被告有販賣毒
      品予丙○○。既無與被告要約及承諾，故証人董孟宗之証詞，尚不足以証明被
      告有販賣毒品犯行。
    (三)被告為計程車司機，且與丙○○二人為認識多年之友人，此為被告與丙○○所
      述明。則丙○○與被告間，曾以被告使用之Ｚ000000000行動電話或
      Ｚ000000000號呼叫器聯絡，自亦合乎常情，扣案之該行動電話與呼
      叫器自不得據為不利於被告之認定。
    (四)本件被告係與潘約燕、毛佩純、范明微同時被查獲，並扣獲潘約燕之吸食器一
      個、分裝袋一百三十二個與海洛因、安非他命，毛佩純與范明微之海洛因，此
      經潘約燕、毛佩純、范明微於警訊偵查中述明。被告並未經扣得任何毒品或與
      販賣毒品有關之物品，且潘約燕、毛佩純、范明微等三人，亦未曾指被告有何
      販賣毒品犯行。尤有進者，警員並無訊問丙○○之毒品來源，焉可推定係向被
      告購買。此外並無其他積極証據足資証明被告犯罪，原審諭知被告無罪之判決
      ，經核並無違誤。
五、公訴人上訴意旨略以：證人丙○○於警訊及檢察官訊問表明確曾向被告購買毒品
    ，既打電話故向被告調海洛因，則已有證據能力云云。按證據之取捨應合於論理
    法則及經驗法則，丙○○之陳述已有瑕疵不足取，已見前述，公訴人既乏補強證
    據，泛指原判決取捨證據不當，核無依據上訴無理由，應予駁回。
據上論斷，應依刑事訴訟法第三百六十八條判決如主文。
本案經檢察官彭坤業到庭執行職務。
中    華    民    國    八十九    年      十二      月        六        日
                            臺灣高等法院刑事第十八庭
                                審判長法  官  吳      敦
                        法  官  林  陳  松
                                      法  官  吳  明  峰
右正本證明與原本無異。
如不服本判決應於收受送達後十日內向本院提出上訴書狀，其未敘述上訴之理由者並
得於提起上訴後十日內向本院補提理由書（均須按他造當事人之人數附繕本）。
                                      書記官  李  華  安
中    華    民    國    八十九    年      十二      月        七        日


司法院資訊處製作；財團法人民間司法改革基金會備份。
